# 请教陈版：股权激励

提问人：跨度防护 时间：2019-03-09 22:02:30
案例：甲公司向员工实施股权激励，换取职工 3 年服务，过程中无员工离职。假设每年确认股权激励费用 100 （管理费用及资本公积），每年确认对的 100 均纳税调增。请教陈版： 3 年服务期技术后，应纳税调减 300 吗，准则依据是什么呢？

回答人：chenyiwei
税务处理规定请参考国家税务总局公告 [2012]18 号；相关递延所得税的会计处理在《计学撮要 2013 》中有专题讨论，请查阅。

提问人：跨度防护 时间：2019-03-10 11:27:25
请教陈版，关于股权激励相关递延所得税在瑞华研究的哪个问题下面呢？

回答人：chenyiwei
《计学撮要 2013 》专题I 第二章。

提问人：跨度防护 时间：2019-05-21 16:11:23
请教陈版：科创版企业拟在报告期内实施股权激励，按服务期条件是否达成确定是否授予。这样的话，每年需确认股权激励费用。报告期内的这种不是一次性确认费用的股权激励，会影响申报吗？一般企业IPO，不都是建议取消分期确认类型的股权激励吗？

回答人：chenyiwei
从近期预先披露的一些企业的信息来看，似乎分期确认股份支付费用的案例有增多趋势。具体能否分期确认，还是要结合个案分析。尤其是等待期较长，可能跨预期上市日前后的情况下，要进一步明确监管机构对此类问题的原则立场。